【裁判字號】    89,易,2450
【裁判日期】    890822
【裁判案由】    違反著作權法
【裁判全文】
臺灣臺中地方法院刑事判決                        八十九年度易字第二四五號
    公  訴  人  臺灣臺中地方法院檢察署檢察官
    被      告  乙○○
    被      告  丙○○
    共      同
    選任辯護人  陳呈雲
右列被告因違反著作權法案件，經檢察官提起公訴（八十九年度偵字第五一七０號）
，本院判決如左：
    主  文
乙○○共同連續以明知為侵害著作權之物而意圖散布而持有之方法，侵害他人之著作
權，累犯，處有期徒刑陸月，如易科罰金，以參佰元折算壹日。扣案之如附表所示之
ＣＤ雷射唱片伍萬零壹佰伍拾片及玻璃紙包裝機壹台、收縮膜熱封機壹台、打包機壹
台均沒收。
丙○○共同連續以明知為侵害著作權之物而意圖散布而持有之方法，侵害他人之著作
權，處有期徒刑參月，如易科罰金，以參佰元折算壹日。扣案之如附表所示之ＣＤ雷
射光碟片伍萬零壹佰伍拾片及玻璃紙包裝機壹台、收縮膜熱封機壹台、打包機壹台均
沒收。
    事  實
一、乙○○前有竊盜、賭博前科，復於民國八十五年間因違反麻醉藥品管理條例案件
    ，經臺灣嘉義地方法院判處有期徒刑三月確定，並於八十六年二月二十七日易科
    罰金執行完畢，猶不知悔改，與丙○○明知綽號「王董」之不詳姓名成年男子所
    交付如附表所示之ＣＤ雷射光碟片，均係未經授權擅自重製滾石國際音樂股份有
    限公司等（詳如附表所示之著作權人公司）唱片公司享有錄音著作權之盜版雷射
    唱片，其二人竟與綽號「王董」者共同基於散布意圖之概括犯意聯絡，自八十九
    年一月三十日起，由綽號「王董」之男子連續多次提供上開盜版雷射ＣＤ光碟片
    （每次約提供五千片）及玻璃紙包裝機、收縮膜熱封機、打包機各一台交予乙○
    ○，並由乙○○自同年二月二日起，以每月月薪新台幣（下同）三萬元之代價，
    僱用丙○○共同在台中市○○路○段一六二號旁鐵皮屋，為上開盜版ＣＤ雷射光
    碟片封裝（每封裝一片代價為三元），以利散布，計已封裝完畢交回二萬多片予
    綽號「王董」者。嗣於八十九年三月二十四日下午十六時五十分許，乙○○、丙
    ○○二人在上址為警查獲，並扣得乙○○、丙○○意圖散布所持有如附表所示之
    盜版ＣＤ雷射光碟片五萬零一百五十片及綽號「王董」者所有玻璃紙包裝機、收
    縮膜熱封機、打包機各一台。
二、案經右揭唱片公司告訴及訴由台中市警察局第五分局報請台灣台中地方法院檢察
    署檢察官偵查起訴。
    理  由
一、訊據被告乙○○固坦承於右揭時地受託於綽號「王董」者包裝上開ＣＤ雷射光碟
    片，並僱請丙○○之事實，另被告丙○○亦坦承於右揭時地受僱於乙○○包裝扣
    案之ＣＤ雷射光碟片之事實，惟被告二人於本院審理中均矢口否認有違反著作權
    之犯行，均辯稱：不知扣案之光碟片是盜版品，係警察查獲後才知道云云。經查
    ，右揭附表所示之被侵害歌曲，係告訴人滾石國際音樂股份有限公司等（詳如附
    表）享有著作財產權之錄音著作，且未經同意而遭不詳之人擅自重製之侵害他人
    著作權之盜版物等情，業據告訴人等之共同代理人邱世民、甲○○分別於警訊及
    本院審理中指訴明確，復有著作權人上開錄音著作之封面、權利相關證件清冊、
    現場照片影本十二張附卷可稽，及擅自重製之ＣＤ光碟片五萬零一百五十片、玻
    璃紙包裝機、收縮膜熱封機、打包機各一台扣案可資佐證；又被告二人均無法交
    付綽號「王董」者之真實姓名、營業場所及聯絡電話，而正版ＣＤ光碟片之出版
    ，皆有固定之流程及管道，且一般正常之代工交易，承攬人對委託人之姓名、營
    業場所、聯絡電話，理應有所知悉，且本件若綽號「王董」之人所交付之ＣＤ光
    碟片係正版片，自應將真實姓名、營業場所及聯絡電話等告知被告，被告乙○○
    竟與不願告以真實姓名及聯絡電話之人訂立代工契約，顯見對綽號「王董」之人
    所交付之ＣＤ光碟片係盜版物乙節已知之甚詳，且與之有犯意聯絡而為其封裝及
    持有上開盜版光碟片。參以受僱於乙○○之被告丙○○於偵查初訊中亦供稱知悉
    扣案物為盜版光碟等情（見偵查卷第七十一頁正面），則被告乙○○豈有不知係
    盜版物之理，是被告乙○○所辯不知係盜版物云云，顯不足採，另被告丙○○事
    後翻異前供，所辯亦係卸責之詞。又綽號「王董」者前後交付七萬多片盜版ＣＤ
    光碟片予被告二人封裝，雖不能證明綽號「王董」者已有意圖營利而交付他人之
    行為，惟其顯有散布予不特定人之意圖，是被告二人與綽號「王董」者有意圖散
    布而持有上開盜版ＣＤ光碟片之犯意聯絡，至為灼然。從而本件事證明確，被告
    二人犯行堪以認定。
二、被告二人明知係侵害著作權之物，意圖散布而持有，而侵害如事實欄所示之告訴
    人之著作權，係符合著作權法第八十七條第二款之規定，應依同法第九十三條第
    三款之規定處罰。被告二人與綽號「王董」者就上開犯行，彼此有犯意之聯絡及
    行為之分擔，均為共同正犯。被告二人先後多次侵害著作權犯行，時間緊接，犯
    意概括，所犯構成要件相同，為連續犯，均應依刑法第五十六條之規定以一罪論
    ，並加重其刑。又被告二人意圖散布而持有之雷射唱片，所收錄之多數歌曲，係
    重製如附表所示被害人公司享有著作權之著作，被告以一持有行為侵害多數著作
    權人之法益，為想像競合犯，依刑法第五十五條之規定，應從情節較重者處斷。
    查被告乙○○前曾於八十五年間因違反麻醉藥品管理條例案件，經臺灣嘉義地方
    法院判處有期徒刑三月確定，並於八十六年二月二十七日易科罰金執行完畢，此
    有臺灣臺中地方法院檢察署刑案資料查註紀錄表在卷可按，其於五年之內再犯有
    期徒刑以上之本罪，係屬累犯，應依刑法第四十七條之規定遞加重其刑。本院審
    酌被告丙○○並無前科，有上開刑案資料查註紀錄表可按，其二人品行、犯罪之
    動機、手段、查獲之次數為一次，被告丙○○僅係受僱於乙○○，所持有侵害著
    作權之盜版品數量龐大，對著作權人利益影響甚鉅，及二人犯罪後之態度等一切
    情狀，分別量處如主文所示之刑，並均諭知易科罰金之折算標準，以資懲儆。扣
    案如附表所示之ＣＤ雷射唱片五萬零一百五十片及玻璃紙包裝機、收縮膜熱封機
    、打包機各一台均為共犯綽號「王董」者所有，且供犯本罪所用之物，爰依刑法
    第三十八條第一項第二款之規定併予宣告沒收。
據上論斷，應依刑事訴訟法第二百九十九條第一項前段，著作權法第九十三條第三款
、第八十七條第二款，刑法第十一條前段、第二十八條、第五十六條、第五十五條、
第四十七條、第四十一條、第三十八條第一項第二款，罰金罰鍰提高標準條例第二條
，判決如主文。
本案經檢察官張富慶到庭執行職務
中      華      民      國      八十九      年      八    月    二十二  日
                                    臺灣臺中地方法院刑事第四庭
                                        法  官  卓  進  仕
右正本證明與原本無異。
如不服本判決，應於判決送達後十日內向本院提出上訴狀，上訴於臺灣高等法院臺中
分院（須附繕本）。
                書記官
中      華      民      國      八十九      年      八    月    二十四  日
附錄本判決論罪科刑之法條：
著作權法第九十三條第三款
有左列情形之一者，處二年以下有期徒刑，得併科新臺幣十萬元以下罰金：
三、以第八十七條各款方法之一侵害他人之著作權者。
著作權法第八十七條第二款
有下列情形之一者，除本法另有規定外，視為侵害著作權或製版權：
二、明知為侵害著作權或製版權之物而散布或意圖散布而陳列或持有或意圖營利而交
    付者。


司法院資訊處製作；財團法人民間司法改革基金會備份。
